最高法院刑事判決　　　　　　　　　　　　　　　八十八年度台上字第一二四○號
　　上訴人　台灣高等法院檢察署檢察官
　　被　告　甲○○
右上訴人因被告偽造有價證券案件，不服台灣高等法院中華民國八十七年十一月三十
日第二審判決（八十七年度上訴字第三四九一號，起訴案號：台灣台北地方法院檢察
署八十六年度偵字第一七九六七號），提起上訴，本院判決如左：
    主  文
原判決撤銷，發回台灣高等法院。
    理  由
本件原判決以公訴意旨略稱：被告甲○○意圖為自己不法之所有，於民國八十六年五
月間，在台北市○○○路○段一九九巷二號一樓三陽汽車營業所，竊取葉湘琴所有交
由其夫阮建允保管，以泛亞商業銀行大安分行為付款人，第0000000號及第0
000000號（原判決誤為00000000號）空白支票各一紙，得手後於同年
五月二十六日在上開支票發票人欄偽造葉湘琴之印文，並分別偽填發票日八十六年五
月三十日及八十六年六月六日，面額為新台幣十七萬八千元及二十六萬元後，持以行
使，交付不知情之陳建成，用以給付欠款，因認被告涉犯刑法第三百二十條第一項之
竊盜，及第二百零一條第一項之偽造有價證券罪嫌等情，惟經審理結果，被告之犯罪
不足證明，因而維持第一審諭知被告無罪之判決，駁回檢察官在第二審之上訴，固非
無見。
惟查：被告雖稱本件二紙支票係其透過周仁忠向劉必如借得，劉必如依其要求之金額
，當場在已蓋妥發票人印章之空白支票上填載金額數字後借與云云，但劉必如則始終
否認有借支票予被告之事實（偵查卷第三十二頁反面、第三十四頁、第三十七頁反面
、第一審卷第二十一頁、第五十一頁）。而證人周仁忠雖到庭為有利於被告之說詞，
但對本件支票票面金額究由何人填載，所供則有「金額是甲○○指定，劉必如開的票
上金額，而票上的章當時都已蓋好」（偵查卷第二十八頁正、反面、第一審卷第八十
八頁），及「劉交二張支票給李，當時票是空白的，當時是劉拿給李，要李自行寫金
額，但發票人都已蓋好」（第一審卷第二十頁反面、第二十一頁）云云之不同。實情
究何﹖自應詳予查明，並將本件支票連同被告及劉必如當庭併日常書寫之字跡函送專
門機關鑑定，以明真相。第一審檢察官之上訴理由書並已請求應將相關資料函送鑑定
，原審未予查明，率以「周仁忠已證明係劉必如當場填載金額」云云，認「已無贅送
鑑定之必要」（原判決第四頁倒數第三、四行），遽行判決，自不足以昭折服。檢察
官上訴意旨指摘原判決違法，非無理由，認應發回更審，期臻翔適。關於竊盜罪部分
，因檢察官認與發回（偽造有價證券）部分有方法結果之牽連關係，併予發回。
據上論結，應依刑事訴訟法第三百九十七條、第四百零一條，判決如主文。
中      華      民      國    八十八    年      三      月     十七     日
                              最高法院刑事第三庭
                                  審判長法官  莊  來  成
                                        法官  呂  潮  澤
                                        法官  謝  俊  雄
                                        法官  白  文  漳
                                        法官  蘇  振  堂
      右正本證明與原本無異
                                              書  記  官
中      華      民      國    八十八    年      三      月     十九     日
